---
Titulo: "Hoja de Trabajo 1"
Autores: "Josué Sagastume, Cristopher Barrios, Diego Ruiz"
Fecha: "8/2/2021"
output: html_document
---

```{r setup, include=FALSE}
knitr::opts_chunk$set(echo = TRUE)
```

```{r, echo=FALSE}
library(ggplot2)
library(tidyr)
peliculas <- read.csv("tmdb-movies.csv")  
```

#### Josué Sagastume
#### Cristopher Barrios
#### Diego Ruiz

#<div style="text-align: center"> 
<h1>Hoja de Trabajo 1</h1>  
### Informe de analisis Exploratorio de peliculas
</div style="text-align: center">

#### Descripción del Conjunto de Datos  
El conjunto de datos está compuesto por  
```{r echo=FALSE}
ncol(peliculas)
```
observaciones de
```{r echo=FALSE}
nrow(peliculas)
```

### 4.4 ¿Cuál es la peor película de acuerdo a los votos de todos los usuarios?

```{r echo=FALSE}
peliculas[peliculas$vote_average == min(peliculas$vote_average),'original_title']
```

### 4.5 ¿Cuántas películas se hicieron en cada año? ¿En qué año se hicieron más películas? Hacer un gráfico de barras 

```{r echo=FALSE}
release_year <- data.frame(table(peliculas$release_year))
release_date <- data.frame(table(peliculas$release_date))

library (ggplot2)
ggplot(peliculas, aes(release_year)) +
  theme(axis.text.x=element_text(angle=-90))+
  geom_bar(mapping = aes(x=release_year))+
  scale_x_binned(n.breaks=40)  
```

En el gráfico se puede observar cuántas películas se hicieron por año y el año en el que más películas se hicieron fue el 2014

### 4.6 ¿Cuál es el género principal de las 20 películas más populares?

```{r echo=FALSE}
popularity<-peliculas[with(peliculas,order(-peliculas$popularity)),]
head(popularity$genres,20)

```


### 4.7 ¿Cuál es el género que predomina en el conjunto de datos? Representarlo usando un gráfico 

```{r echo=FALSE}
generos <- head(table(peliculas$genres))
lbls <- paste(names(generos), generos)
pie(generos, labels = lbls,
   main="Generos que predominan")
```

Como se puede ver en el gráfico, el género que predomina es el de Accion, con una cantidad de 63 películas.

### 4.8 ¿Las películas de qué género principal obtuvieron mayores ganancias?



### 4.9  ¿Las películas de qué género principal necesitaron mayor presupuesto?
